【裁判字號】    95,台上,6127
【裁判日期】    951109
【裁判案由】    業務過失致人於死
【裁判全文】
最高法院刑事判決            九十五年度台上字第六一二七號
上  訴  人  甲○○
上列上訴人因業務過失致人於死案件，不服台灣高等法院中華民
國九十二年十二月三十日第二審判決（九十二年度交上訴字第二
六九號，起訴案號：台灣士林地方法院檢察署九十一年度偵字第
二九七一號），提起上訴，本院判決如下：
    主  文
上訴駁回。
    理  由
按刑事訴訟法第三百七十七條規定，上訴於第三審法院，非以判
決違背法令為理由，不得為之。是提起第三審上訴，應以原判決
違背法令為理由，係屬法定要件。如果上訴理由狀並未依據卷內
訴訟資料，具體指摘原判決不適用何種法則或如何適用不當，或
所指摘原判決違法情事，顯與法律規定得為第三審上訴理由之違
法情形，不相適合時，均應認其上訴為違背法律上之程式，予以
駁回。本件原審經審理結果，認為上訴人甲○○業務過失致人於
死犯行明確，第一審判決論處上訴人從事業務之人，因業務上之
過失致人於死罪刑，為無不合，予以維持，駁回上訴人在第二審
之上訴，已詳敘其調查、取捨證據之結果及憑以認定犯罪事實之
心證理由。並就上訴人否認之供詞及其所辯各語認非可採，予以
論述。就形式上觀察，原判決要無採證認事違背經驗法則、論理
法則或理由不備等違背法令之情形。原判決於理由內已依憑道路
交通事故調查報告表上現場圖所示，上訴人駕駛之聯結車右輪煞
車痕起點位於台北市○○區○○路東向西第三車道距北側路緣三
公尺，被害人朱遜所騎機車之刮地痕起點則位於煞車痕北側向西
延伸至機車倒地處，機車左倒，對照案發當時陳鼎元（已判決確
定）違規停於現場路旁ＡＨ－九五一三號自小客車與朱遜所騎機
車車損及上訴人所駕聯結車右中外輪側面擋泥板上疑似人體組織
、該車右中外輪輪胎面縫內血跡之鑑識結果，參酌現場拍攝之車
損照片，朱遜所騎機車後方之左側破損顯然較右方嚴重，乃認該
機車係先遭上訴人所駕聯結車自左後方撞擊後，機車右前方再撞
擊停在路邊之陳鼎元自用小客車左後保險桿，機車因之向左傾倒
滑行，造成左側擦損，朱遜則遭上訴人所駕聯結車之右中外輪（
即第二排右側外輪）輾過，而留有其身體組織及血跡。是原判決
對於上訴人所駕聯結車右側擦撞朱遜所騎機車左後方，已說明所
憑認定依據及其心證理由甚詳，並無理由不備之違法。且依上開
現場圖顯示，肇事路段寬度為六點三公尺，而上訴人所駕聯結車
右輪煞車痕起點位於該路段東向西第三車道距北側路緣三公尺，
扣除該聯結車車寬二點五公尺，其左側距離車道邊緣，仍有將近
一公尺寬度，此由卷附現場圖及現場照片所示，亦足證之，是上
訴人所駕聯結車於案發當時，倘善盡其安全駕駛之注意義務，並
非無與朱遜所騎機車保持安全間隔之足夠空間，則原審對此未為
無益之調查，應無證據調查職責未盡之違誤。又上訴人於本案肇
事前，雖領有合法駕駛執照，然渠於九十一年二月十五日即因違
反道路交通管理處罰條例記點，受吊扣駕駛執照處分，為期一個
月，至同年三月十四日止，已經第一審向交通部公路總局高雄區
監理所函查無誤，即上訴人於第一審審理時對此亦坦認屬實，則
原判決以上訴人於駕駛執照吊扣期間，無駕駛執照駕車而致人死
亡，乃依道路交通管理處罰條例第八十六條第一項規定加重其刑
，要無證據調查職責未盡及判決適用法則不當之違法。是上訴意
旨以上情指摘原判決違背法令，核與法律規定得為第三審上訴理
由之違法情形，不相適合。而其餘上訴意旨，則係就屬原審採證
認事及刑罰量處職權之適法行使暨原判決已說明事項，徒憑自己
見解，任意指摘，且仍為單純事實之爭執，均不能認係適法之第
三審上訴理由。依上揭說明，本件上訴違背法律上之程式，應予
駁回。
據上論結，應依刑事訴訟法第三百九十五條前段，判決如主文。
中    華    民    國  九十五  年   十一   月    九    日
                      最高法院刑事第八庭
                          審判長法官  張  淳  淙
                                法官  劉  介  民
                                法官  張  春  福
                                法官  洪  昌  宏
                                法官  蔡  彩  貞
      本件正本證明與原本無異
                                      書  記  官
中    華    民    國  九十五  年   十一   月   十五   日
                                                Ａ


司法院資訊處製作；財團法人民間司法改革基金會備份。
